【裁判字號】    97,簡上,829
【裁判日期】    980323
【裁判案由】    恐嚇
【裁判全文】
臺灣高雄地方法院刑事判決             97年度簡上字第829號
上  訴  人
即  被  告  乙○○
上列上訴人因恐嚇案件，不服本院高雄簡易庭民國97年7 月9 日
97年度審簡字第1040號第一審簡易判決（聲請簡易判決處刑案號
：臺灣高雄地方法院檢察署96年度偵字第20032 號），提起上訴
，本院管轄之第二審合議庭判決如下：
    主  文
上訴駁回。
    犯  罪  事  實
一、乙○○係「大愛徵信公司」（址設臺中市○○路○ 段212 號
    3 樓之1 ，下稱大愛公司）之副總，因甲○○委任大愛公司
    處理專案徵信尚欠費用新臺幣（下同）9 萬元頭期款，詎乙
    ○○催款多次未果後，竟基於恐嚇之犯意，接續於（一）民
    國96年4 月30日晚上8 時許，在臺中撥打電話予住在高雄縣
    田寮鄉○○路146 之30號之甲○○，並恫稱：「妳必須籌9
    萬元給我，否則我會找2 、3 人到你家，到時妳的日子會更
    不好過，因為他們會對妳怎樣我不敢保證」等語；（二）同
    年5 月4 日凌晨1 時17分許，以電話聯絡住在上址之甲○○
    ，並稱：「妳希望我找兄弟喔、我絕對相信公司有百分之三
    百的能力叫妳處理，妳沒有吃到羹，因為妳沒有看到那個場
    面，妳不知道怕，給妳機會太多了」等語；（三）同年月11
    日下午5 時41分許，致電甲○○且稱：「逼我用強逼的口氣
    來作這件事，這是妳逼的，我現在給妳最後一次機會，下週
    一最少籌5 萬元，其餘的不商量，如果星期一沒看到這筆錢
    進帳，不好意思，當天、當晚，或者是隔天，妳也不要跑，
    跑只是讓妳家人更難解決，站在那邊，出來把問題解決，不
    然可能會受到牽連受到傷害的就會是妳的家人，如果妳不願
    意看到這樣子的話，妳就給我站在那裡」等語；（四）同年
    月15日晚上9 時46分許，以電話聯繫甲○○，且稱：「妳如
    果堅持說妳不怕世俗，不會怕，不要緊，妳一定要走這一條
    路也沒關係，妳一定會遇到，我一定會讓妳遇到，妳也不會
    贏」等語，以上開加害生命、身體之言語恫嚇，使甲○○因
    而心生畏懼，致生危害於安全。
二、案經甲○○訴由高雄縣政府警察局湖內分局報告臺灣高雄地
    方法院檢察署檢察官偵查後聲請簡易判決處刑。
    理  由
一、證據能力部分：按被告以外之人於審判外之陳述，雖不符刑
    事訴訟法第159 條之1 至之4 之規定，然經當事人於審判程
    序同意作為證據，法院審酌該言詞陳述或書面陳述作成時之
    情況，認為適當者，亦得為證據。又當事人、代理人或辯護
    人於法院調查證據時，知有第159 條第1 項不得為證據之情
    形，而未於言詞辯論終結前聲明異議者，視為有前項之同意
    ，同法第159 條之5 亦有明文。查本案所引用之其餘證據資
    料（詳後引證據），其中各項言詞或書面傳聞證據部分，縱
    無刑事訴訟法第159 條之1 至第159 條之4 或其他規定之傳
    聞證據例外情形，亦業經本院審理時予以提示並告以要旨，
    且各經檢察官、上訴人即被告乙○○表示意見，當事人已知
    上述證據乃屬傳聞證據，或明示同意作為本案之證據使用，
    或未於言詞辯論終結前對該等證據聲明異議，本院審酌上開
    證據作成時之情況，並無違法取證或其他瑕疵，認為以之作
    為證據為適當，自得作為證據。
二、訊據被告固坦承有於上揭時間撥打電話予告訴人甲○○，並
    說上開話語，惟否認有何恐嚇之犯意，辯稱：我因信任客戶
    甲○○，所以前後給她10多次的機會付齊頭款餘款9 萬元，
    卻遭她欺騙，在業務及公司壓力下，因喝酒在意識失控下打
    電話給她，被激怒而說了上開恐嚇話語，本意不是要恐嚇她
    ，是因為被欺騙及心境不平衡才會講出那些話。我雖然說出
    那些話，但我並無履行我所說的內容云云。然查：
（一）上揭犯罪事實，業據證人即告訴人甲○○證述明確。被告
      有於上開時間向其同事簡銥萱借用0000000000號行動電話
      （簡銥萱母親許秀蓮所申請），以該電話撥打予甲○○，
      並於電話中以前揭話語恫嚇甲○○一事，有證人簡銥萱之
      證述在卷可憑，復有行動電話0000000000號通聯調閱查詢
      單、雙向通聯紀錄、高雄縣政府警察局湖內分局96年7 月
      23日高縣湖警字第0960007950號函檢附之錄音光碟及譯文
      、臺灣高雄地方法院檢察署檢察事務官勘驗錄音光碟譯文
      等在卷可稽（偵卷第29、50-56 、84、85頁），及錄音光
      碟附卷可考，且為被告所不爭，是此部分事實應堪認定。
（二）證人甲○○曾委託被告為其調查其先生王天俠是否在外結
      交女子之資料，並先行支付1 萬元之定金，後因被告調查
      未果，故證人甲○○拒絕繼續付錢等情，除據證人甲○○
      證述屬實外，並有徵信事務委託書、全戶戶籍資料查詢結
      果、被告大愛公司名片在卷可佐（偵卷第23、24、27頁）
      ，亦為被告所承認，故此部分堪信為真實。
（三）被告雖自陳因告訴人未支付剩餘之頭期款9 萬元，其屢次
      向告訴人催討仍無結果後，才說出上開恐嚇話語，並無恐
      嚇犯意，其亦無踐履恐嚇內容。惟按刑法第305 條所謂致
      生危害於安全，係指受惡害之通知者，因其恐嚇，生生命
      、身體等安全上之危險與實害而言。該條並不需行為人履
      行恐嚇內容，只需行為人所述內容，使相對人之生命、身
      體等安全受到危險，致相對人心生畏懼即已該當，是被告
      以無踐履恐嚇內容等語置辯，並無影響其上開恐嚇犯行。
      又本件被告因與告訴人簽訂徵信事務委託書，告訴人負有
      支付徵信費用之債務，因告訴人未支付餘款，被告對告訴
      人催款不成，而以上揭「希望我找兄弟」、「可能受到傷
      害的就會是妳的家人」等語，向告訴人催討，因被告與告
      訴人間已存有債務關係，且被告自陳已遭告訴人多次藉故
      拖延，並欺騙其南下取款，仍未支付，自難認被告有何理
      由一而再、再而三的相信告訴人，再被告雖稱其係在酒後
      意識不清所言，惟細譯被告與告訴人之電話錄音譯文，由
      被告與告訴人之對話中，堪認其當時意識尚清楚，自難認
      係酒後失言所為，況被告多次致電告訴人，亦無證據證明
      被告均是酒後所為。從而，被告在告訴人頭期款遲遲未支
      付之情況下，為令告訴人支付款項，為達目的而生不擇手
      段之想法，故於電話中語帶威脅恐嚇告訴人，以使告訴人
      心生畏懼而交付款項，即難謂被告無恐嚇之犯意。告訴人
      亦因此而提出告訴，擔心自己及家人遭受被告之恐嚇、傷
      害，業經告訴人陳明在卷，益徵被告基於恐嚇犯意所言之
      上揭話語，已令告訴人心生畏懼無訛。
（四）綜上，被告上開辯解，均係事後卸責之詞，委無可採。本
      件事證明確，被告恐嚇犯行堪以認定，應依法論科。
三、核被告乙○○所為，係犯刑法第305 條恐嚇危害安全罪。被
    告先後數次以電話聯絡之方式恐嚇告訴人之行為，其動機均
    係出於要求告訴人支付頭期款，應係基於單一之犯意，而為
    達一恐嚇危害安全之目的而為之數個舉動，且其侵害之法益
    同一，而數行為係在密切接近之時地實施，各行為間之獨立
    性極為薄弱，依一般社會健全觀念，在時間差距上，難以強
    行分開，在刑法評價上，應視為數個舉動之接續施行，應屬
    接續犯，而為包括之一罪。原審以被告上開犯行事證明確，
    並審酌被告不思以理性之方式面對紛爭處理，竟以打電話之
    方式恐嚇告訴人，令其心生畏懼，行為實有可議，且犯後否
    認犯行，態度不佳，惟無前科，及其犯罪動機、行為手段等
    一切情狀，判處被告拘役50日，如易科罰金，以1 千元折算
    1 日，本院核其認事用法，均無不當，量刑亦屬妥適。被告
    以遭告訴人欺騙，否認有恐嚇犯意為由，提起上訴，為無理
    由，應予駁回。
據上論斷，應依刑事訴訟法第455 條之1 第1 項、第3 項、第36
8 條、第364條，判決如主文。
本案經檢察官杜妍慧到庭執行職務。
中    華    民    國    98    年    3     月    23    日
                  刑事第十六庭  審判長法  官  曾逸誠
                                      法  官  林柏壽
                                      法  官  王靖茹
上正本證明與原本無異。
本判決不得上訴。
中    華    民    國    98    年    3     月    25    日
                                      書記官  鍾錦祥
附錄本案論罪科刑法條：
中華民國刑法第305條
以加害生命、身體、自由、名譽、財產之事，恐嚇他人致生危害於安全者
，處 2 年以下有期徒刑、拘役或 3 百元以下罰金。


司法院資訊處製作；財團法人民間司法改革基金會備份。
